【裁判字號】    94,交聲,2098
【裁判日期】    950501
【裁判案由】    交管條例聲異
【裁判全文】
臺灣板橋地方法院交通事件裁定        94年度交聲字第2098號
原處分機關  交通部公路總局臺北區監理所
異  議  人
即受處分人  統聯汽車客運股份有限公司
法定代理人  甲○○
上列異議人即受處分人因違反道路交通管理處罰條例案件，不服
原處分機關於中華民國94年11月17日所為裁決處分（裁決書案號
：北監營裁字裁40-ZCA038308號），聲明異議，本院裁定如下：
    主  文
原處分撤銷。
統聯汽車客運股份有限公司不罰。
    理  由
一、原處分意旨略以：異議人即受處分人統聯汽車客運股份有限
    公司所有之車牌號碼FJ-828號營業大客車，於民國94年8 月
    26日中午12時47分許，由駕駛人駕駛行經國道一號高速公路
    南向152 公里處，在限速時速100 公里路段，以時速127 公
    里行駛，超速27公里，經內政部警政署國道公路警察局第三
    警察隊泰安分隊警員掣單舉發。爰依道路交通管理處罰條例
    第33條第1 項規定裁處罰鍰新臺幣（下同）3000元，並依同
    條例第63條第1 項第1 款規定，記違規點數1 點。
二、聲明異議意旨略以：異議人所有之車牌號碼FJ-828號營業大
    客車，於94年8 月26日係由駕駛員黃文鎮駕駛，車上裝設有
    行車紀錄器，當日車行速度始終保持在時速100 公里以下，
    並未超速行駛，爰依法聲明異議，請求撤銷原處分，諭知異
    議人不罰等語。
三、按汽車行駛於高速公路或設站管制之道路，而不遵管制之規
    定者，處汽車駕駛人新臺幣3000元以上6000元以下罰鍰，並
    記違規點數1 點，道路交通管理處罰條例第33條第1 項、第
    63條第1 項第1 款分別定有明文。
四、經查：異議人即受處分人所有之車牌號碼FJ-828號營業大客
    車，於94年8 月26日由駕駛員黃文鎮駕駛，期間自中午12時
    許起至下午1 時許間之行車速度，均在時速99公里以下，並
    未超越該路段之速度限制即時速100 公里，有異議人所提行
    車紀錄表附卷足稽。而前開營業大客車於94年8 月26日中午
    12時47分許，在國道一號高速公路南向152 公里處，經側速
    儀拍照取締，由內政部警政署國道公路警察局第三警察隊泰
    安分隊警員逕行掣單舉發，有內政部警政署國道公路警察局
    公警局交字第ZCA038308 號舉發違反道路交通管理事件通知
    單1 件及舉發照片1 幀附卷可資佐證；對照上開行車紀錄表
    所示，該車於同日中午12時許起至下午1 時許間，行車速度
    約保持在時速90公里之狀態，應係在高速公路行駛，足見前
    揭行車紀錄表之記載，與實際狀態相符。又行車紀錄表係用
    以紀錄車輛車號、出勤時間、行車狀態、時速等執行業務過
    程，異議人所提行車紀錄表上並有監督人員「李振源」、「
    蔡森煌」之印文，核屬從事業務之人於通常業務過程製作之
    紀錄文書，復經本院勘驗屬實，堪認係94年8 月26日當日紀
    錄車牌號碼FJ-828號營業大客車行駛狀況所用之物。是異議
    人辯稱：前開營業大客車於94年8 月26日中午12時47分許之
    行車速度，並未超越管制速限時速100 公里等語，應可採信
    。至原舉發機關於案發時、地，以電腦雷達自動照相側速儀
    ，測得異議人所有之上述車輛超速行駛，且經證人即舉發警
    員林志文到庭證述：本件舉發違規事實所使用之雷達側速儀
    業經檢驗合格，設定時亦將誤差值計入等語（詳見本院95年
    1 月13日訊問筆錄），並提出經濟部標準檢驗局雷達側速儀
    檢定合格證書及雷達側速儀說明書為憑；然無論如何精密之
    儀器，在使用前、使用中調校之過程，均不能排除差誤動作
    之可能，據此，仍不足認有充分證據證明異議人之前揭違規
    行為，原處分機關未予詳查此部分事實，遽予裁罰，尚有未
    洽。從而，本件異議為有理由，爰撤銷元處分，併為受處分
    人不罰之諭知，以資審慎。
五、據上論斷，應依道路交通案件處理辦法第20條前段，裁定如
    主文。
中    華    民    國    95    年    5     月    1     日
                        交通法庭  法  官  廖  怡  貞
以上正本證明與原本無異
如不服本裁定應於送達後5 日內向本院提出抗告狀
                                  書記官  林  惠  齡
中    華    民    國    95    年    5     月    1     日


司法院資訊處製作；財團法人民間司法改革基金會備份。
